Inventaris van het archief van het Ministerie van Binnenlandse Zaken: Afdeling Onderwijs: Nijverheidsonderwijs, 1877-1918
Nationaal Archief, Den Haag
Binnenlandse Zaken, Nijverheidsonderwijs
BiZa / Nijverheidsonderwijs
1877-1918
B24045
12.30 meter; 534 inventarisnummers.
Normale geschreven, getypte en gedrukte documenten, geen bijzondere handschriften.
Nationaal Archief, Den Haag
Ministerie van Binnenlandse Zaken / Afdeling Onderwijs, Nijverheidsonderwijs
Hoewel er in deze periode steeds sprake was van één afdeling Onderwijs (behalve in de jaren 1908-1912), zijn de stukken over het nijverheidsonderwijs in een apart archief ondergebracht. Vanaf 1891 subsidieerde het Rijk de op de praktijk gerichte ambachtsscholen en vanaf circa 1900 ook de handelsdagscholen. Het vakonderwijs voor meisjes bestond in deze periode uit industriescholen en huishoud- en kookscholen. Het archief, dat geheel op onderwerp is geordend, bevat stukken over bovengenoemde soorten scholen, naast stukken over tekenscholen (vanaf 1900; daarvoor zie afdeling Kunsten en Wetenschappen) en zeevaartscholen. De dossiers bevatten vooral begrotingen, rekeningen en bescheiden betreffende het personeel en de gedoceerde vakken.
Archiefvorming
Geschiedenis van het archiefbeheer
In 1954 werd het archief, door het Ministerie van Onderwijs, Kunsten en Wetenschappen aan het Algemeen Rijksarchief overgedragen.
De verwerving van het archief
Het archief is bij Koninklijk Besluit of ministeriële beschikking overgebracht.
Inhoud en structuur van het archief
2.04
Aanwijzingen voor de gebruiker
Openbaarheidsbeperkingen
Volledig openbaar.
Materiële beperkingen
Aanvraaginstructie
Openbare archiefstukken kunnen online worden aangevraagd en gereserveerd. U kunt dit ook via de terminals in de studiezaal van het Nationaal Archief doen. Om te kunnen reserveren dient u de volgende stappen te volgen:
U maakt een profiel aan op www.gahetna.nl, en logt vervolgens in
Via de archiefinventaris (alleen de beschrijvingen met rode nummers) selecteert u het gewenste archiefstuk door op de knop 'Reserveren' te klikken
In het volgende scherm geeft u aan op welke dag u het archiefstuk wilt inzien
Indien u zich bevindt in de studiezaal en een tafelnummer heeft ontvangen kunt u dit nummer vermelden. Als u geen tafelnummer heeft kunt u tafelnummer 777 laten staan
Vervolgens bevestigt u uw reservering door deze te versturen.
Verwant materiaal
Beschikbaarheid van kopieën
Afgescheiden archiefmateriaal
De inv.nrs. 700, 700D, 700F, 1249A t/m 1249E en 1249G t/m 1249L zijn overgebracht naar het Archief van het Ministerie van Binnenlandse Zaken, afdeling Kunsten en Wetenschappen 1875-1918, nummer toegang 2.04.13
Verwante archieven
2.04.10 Inventaris van het archief van het Ministerie van Binnenlandse Zaken: Afdeling Onderwijs: Middelbaar Onderwijs, 1875-1918
2.04.13 Inventaris van het archief van het Ministerie van Binnenlandse Zaken: Afdeling Kunsten en Wetenschappen, 1875-1918
2.06.075 Inventaris van het archief van het Ministerie van Landbouw, Nijverheid en Handel: Afdeling Nijverheid, 1906-1922
Beschrijving van de series en archiefbestanddelen
- Nijverheidsscholen voor Meisjes.
  - Huis en Industrieschool te Alkmaar., 1905-1918; 3
  - Industrie- en Huishoudschool te Amersfoort., 1902-1918; 6
  - 1e en 2e Industrieschool voor Vr. Jeugd te Amsterdam., 1899-1918; 13
  - Vakschool voor Vr. en Kinderkleding te Amsterdam., 1910-1918; 14
  - Nijverheidsschool voor meisjes te Arnhem., 1903-1918; 23
  - Kook- Huish.- en Industrieschool te Breda., 1909-1918; 33
  - Huishoud en Industrieschool te Culemborg., 1907-1918; 38
  - Rijkslandbouwhuishoudschool "Nieuw-Rollecate" te Deventer., 1913-1915, 1916-1918; 42
    Dit stuk ontbreekt
  - Vrouwenarbeidsschool te Deventer., 1906-1918; 43
  - Industrie en Huishoudschool te Dordrecht., 1904-1918; 48
  - Vrouwenarbeidsschool te Enkhuizen., 1913-1918; 54
  - Industrieschool voor meisjes te s'-Gravenhage., 1902-1918; 66
  - S'-Gravenhaagse Vakschool voor meisjes te s'-Gravenhage., 70
  - Industrieschool voor meisjes te Groningen., 1904-1918; 74
  - Kook en Huishoudschool te Groningen., 1910-1918; 75
  - Huishoud en Industrieschool te Haarlem., 1902-1918; 76
  - Chr. Vakschool voor meisjes te Harderwijk., 1908-1918; 80
  - Huishoudschool "St. Jacob" te s'-Hertogenbosch., 1912-1918; 88
  - Huishoud en Industrieschool te Leerdam., 1914-1918; 102
  - Industrie en Huishoudschool te Leeuwarden., 1907-1918; 104
  - Volkshuishoudschool te Maastricht., 1910; 108
  - Industrie en Huishoudschool te Middelburg., 1914-1918; 111
  - Industrieschool voor meisjes te Rotterdam., 1905-1918; 128
  - Vrouwenarbeid te Rotterdam., 1909-1918; 131
  - Huishoud en Industrieschool te Schiedam., 1907-1918; 133
  - Vakschool voor meisjes te Sliedrecht., 1918; 136
  - Kantwerkschool te Sluis., 1902-1918; 137
  - Volkshuishoudschool van "Ursula's Zusters" te Tilburg., 1918; 141
  - Industrie en Huishoudschool te Utrecht., 1902-1918; 148
  - Vakschool voor meisjes te Winschoten., 1918; 163
  - Vakschool voor meisjes te Zutphen., 1909-1918; 172
  - Industrie en huishoudschool te Zwolle., 1902-1918; 173
  - Personeel Nijverheidsscholen voor meisjes., 1901-1907; 173A
  - Begrotingen Nijverheidsscholen voor meisjes., 1900-1907; 173B
  - Rek. en Verantw. Nijverheidsscholen voor meisjes., 1900-1907; 173C
  - Examen en Vacantie cursussen bond van leraressen., 1912-1918; 202
  - Begrotings Nota's., 1913-1918; 210
  - Inspectie N.O. bureau II., 1911-1918; 222
  - Meisjes scholen algemeen., 231-231D
    - 1896-1899, 231
    - 1900-1909, 231A
    - 1910-1911, 231C
    - 1918, 231D
  - Dagteken- en Kunstambachtschool voor meisjes te Amsterdam., 1900-1918; 232
- Ambachts-, teken- en andere vakscholen.
  - Rekening en Verantwoording Ambachtscholen., 1893-1917; 500-500D
    - 1893-1898, 500
    - 1899-1903, 500A
    - 1904-1907, 500B
    - 1916, 500C
    - 1917, 500D
  - Rekening en Verantwoording Tekenscholen., 1901-1917; 501-501D
    - 1901-1903, 501
    - 1904-1905, 501A
    - 1906-1907, 501B
    - 1916, I. II, 501C
    - 1917, I. II, 501D
  - Rekening en Verantwoording Speciale Vakken., 1917-1918; 509
  - Personeel Ambachtscholen., 1893-1903; 511
  - Personeel Ambachtscholen., 1904-1907; 511A
  - Personeel Tekenscholen., 1901-1903; 512
  - Personeel Tekenscholen., 1904-1907; 512A
  - Begrotingen Ambachtscholen., 1893-1902. 1903-1907; 517
  - Begrotingen Tekenscholen., 1901-1903. 1904-1905. 1906-1907; 518
  - Speciale Vakken schoolportefeuille Vakschool v. Typografie te Alkmaar., 1901-1919; 557A
  - Speciale Vakken Vakschool v. Kleermakers. Amsterdam., 1910-1918; 559
  - Speciale Vakken Vakschool v. Behangers. Amsterdam., 1910-1918; 560
  - Speciale Vakken Vakschool v. Kappers. Amsterdam., 1912-1918; 561
  - Speciale Vakken Electr. Techn. school te Amsterdam., 1913-1918; 562
  - Speciale Vakken Snijcursus v. Kleermakers en naaisters te Amsterdam., 1903-1918; 564
  - Speciale vakken Vakschool v. Schoenmakers te Amsterdam., 1907-1918; 567
  - Speciale Vakken Vakschool v. Kleermakers te Arnhem., 1905-1918; 568
  - Speciale Vakken Vakschool v. Klompenmakers te Best., 1914-1918; 569
  - Speciale Vakken Vakschool v. schoenmakers te Dongen., 1910-1918; 570
  - Speciale Vakken Vakschool v. schoenmakers te Drunen., 1910-1918; 571
  - Speciale Vakken Textielschool te Eindhoven., 1911-1918; 572
  - Speciale Vakken Vakschool v. Sigarenmakers te Eindhoven., 1916-1918; 572A
  - Speciale Vakken Patroonsleergangen. Geertruidenberg., 1915-1918; 574
  - Speciale Vakken Vakschool v. Kappers te s'-Gravenhage., 1908-1918; 576
  - Speciale Vakken Vakschool v. schoenmakers te s'-Gravenhage., 1913-1918; 577
  - Speciale Vakken Vakschool v. Kleermakers te s'-Gravenhage., 1908-1918; 578
  - Speciale Vakken Vakschool v.d. Typografie te s'-Gravenhage., 1912-1916; 579
  - Speciale Vakken Vakschool v. Behangers te Groningen., 1913-1918; 580
  - Speciale Vakken Vakschool v. Kleermakers te Groningen., 1908-1918; 582
  - Speciale Vakken Manden en Rietvlechtwerk te Houtigehage., 1913-1918; 584
  - Speciale Vakken Vakschool v. Klompenmakers te Houtigehage., 1910-1918; 585
  - Speciale Vakken Vakschool v. Hout en Rietvlechtwerk te Kerkdriel., 1913-1918; 586
  - Speciale Vakken Vakschool v. Instrumentmakers te Leiden., 1903-1918; 587
  - Speciale vakken Mathesis Scientiarum Genitri te Leiden., 1899-1918; 588
  - Ontbreekt. Speciale Vakken Prov. Zeeuwsche-Bakkersbond., 589
  - Speciale Vakken Vakschool v. schoenmakers te Oïsterwijk., 1912-1918; 590
  - Speciale Vakken Vakschool v. Kappers te Rotterdam., 1914-1918; 591
  - Speciale Vakken Bierbrouwers te Rotterdam., 1910-1918; 591A
  - Speciale Vakken Vakschool v. Kleermakers te Rotterdam., 1913-1918; 592
  - Speciale Vakken Gezamelijke Grafische verenigingen te Rotterdam., 1911-1918; 593
  - Speciale Vakken Manden en Stoelen vlechterij te Urk., 1911-1918; 594A
  - Speciale Vakken Vakschool v. Kappers te Utrecht., 1911-1918; 595
  - Speciale Vakken School v.d. Grafischevakken te Utrecht., 1907-1918; 596
  - Speciale Vakken Vakschool v. Kleermakers te Utrecht., 1905-1918; 597
  - Speciale Vakken algemeen., 1902-1918; 599A
  - Ambachtschool dag en avondcursus (schoolportefeuille) te Alkmaar., 1892-1918; 800
  - Ambacht en Textielschool te Almelo., 1916-1918; 801
  - Ambachtsschool dag en avondcursus te Amersfoort., 1901-1918; 802
  - 1e en 2e Ambachtsschool Maatschappij v.d. Werkende Stand te Amsterdam., 1892-1918; 804
  - 3e Ambachtsschool Maatschappij v. den Werkende stand te Amsterdam., 1910-1918; 806
  - Ambachtsschool te Apeldoorn., 1901-1918; 808
  - Ambachtsschool en avond Tekenschool te Appingedam., 1905-1918; 809
  - De Ambachtsschool (Vereniging) te Arnhem., 1892-1918; 810
  - Ambachtsschool te Assen., 1907-1918; 811
  - Ambachtsschool te Bergen op Zoom., 1906-1918; 812
  - Ambachtsschool te Breda., 1911-1918; 813
  - Ambachtsschool te Brielle., 1907-1918; 814
  - Ambachtsschool te Delft., 1914-1918; 815
  - Ambachtsschool te Deventer., 1903-1918; 816
  - Ambachts en avondtekenschool te Doesburg., 1907-1918; 817
  - Ambachtsschool en avondtekencursus te Doetinchem., 1907-1918; 818
  - Ambachtsschool te Dordrecht., 1892-1918; 819
  - Ambachtsschool te Drachten., 1909-1918; 820
  - Ambachtsschool te Eindhoven., 1900-1918; 821
  - Ambachtsschool te Emmen., 1907-1918; 822
  - Ambachtsschool te Goes., 1892-1918; 824
  - Ambachtsonderwijs (Vereniging) te Gorinchem., 1892-1918; 825
  - Ambachtsschool (dag) te Gouda., 1910-1918; 826
  - Ambachtsschool (avond) te Gouda., 1905-1918; 827
  - 1e Ambachtsschool te s'-Gravenhage., 1908-1918; 828
  - 3e Ambachtsschool te s'-Gravenhage., 1892-1918; 830
  - Ambachtsschool te Groningen., 1892-1918; 831
  - Ambachtsschool en Machinisten avondschool te Haarlem., 1891-1918; 833
  - Ambachtsschool te Harlingen., 1902-1918; 834
  - Ambachtsschool te Heerenveen., 1908-1918; 835
  - Ambachtsschool te Heerlen., 1912-1918; 836
  - Ambachtsschool Den Helder., 1902-1918; 837
  - Ambachtsschool te Helmond., 1912-1918; 838
  - Ambachtsschool te Hilversum., 1913-1918; 839
  - Ambachtsschool te Hoogeveen., 1907-1918; 840
  - Ambachtsschool te Hoorn., 1912-1918; 841
  - Ambachtsschool te Hulst., 1906-1918; 842
  - Ambachtsschool Leeuwarden., 1891-1918; 843
  - Ambachtsschool te Leiden., 1891-1918; 844
  - Ambachtsschool Maastricht., 1911-1918; 846
  - Ambachtsschool te Middelburg., 1892-1918; 848
  - Ambachtsschool Middelharnis., 1903-1918; 849
  - Ambachtsschool te Nijmegen., 1901-1918; 850
  - Ambachtsschool te Oostburg., 851
  - Ontbreekt. Ambachtsschool te Oosterhout., 852
  - Ambachtsschool te Oud-Beijerland., 1906-1918; 853
  - Ambachtsschool te Roermond., 1908-1918; 854
  - Ambachtsschool te Rotterdam., 1891-1918; 855
  - Ambachtsschool te Schiedam., 1908-1918; 856
  - Ambachtsschool te Sneek., 1903-1918; 858
  - Ambachtsschool Steenwijk., 1903-1918; 859
  - Ambachtsschool te Tiel., 1899-1918; 861
  - Ambachtsschool te Tilburg., 1904-1918; 862
  - Ambachtsschool te Utrecht., 1891-1916. 1917-1918; 863
  - Ambachtsschool te Veendam., 1902-1918; 864
  - Ambachtsschool te Venlo., 1906-1918; 866
  - Ambachtsschool te Wageningen., 1893-1918; 867
  - Ambachtsschool te Winschoten., 1900-1918; 869
  - Ambachtsschool te Winterswijk., 1907-1918; 870
  - Ambachtsschool te Zierikzee., 1892-1918; 873
  - Ambachtsschool te Zutphen., 1909-1918; 874
  - Ambachtsschool te Zwolle., 1892-1918; 875
  - Ambachtsscholen algemeen., 1892-1914. 1915-1918; 876
  - Tekenschool (schoolportefeuille) te Aalten., 1903-1908; 877
  - Tekenschool te Akkerwoude., 1908-1918; 879
  - Tekenschool te Akkrum., 1903-1917; 880
  - Tekenschool te Alblasserdam., 1907-1918; 881
  - Tekenschool te Alkmaar., 1909-1918; 882
  - Tekenschool te Amersfoort., 1910-1918; 886
  - Tekenschool te Amstelveen., 1896-1918; 887
  - 1e avond Tekenschool. Amsterdam., 1896-1918; 888
  - 3e avond Tekenschool te Amsterdam., 1914-1918; 890
  - Avond Ambachts en Tekenschool "Concordia Internos" te Amsterdam., 1892-1918; 892
  - Tekenschool Kunst-ambachten te Amsterdam., 1880-1918; 893
  - Vaktekenschool "St. Jozefsgezellen" te Amsterdam., 1901-1918; 894
  - Avond Tekenschool "de Eenheid" te Amsterdam., 1900-1918; 895
  - Avond Tekenschool "Patrimonium" te Amsterdam., 1900-1918; 896
  - Avond Tekenschool R.K. Vakschool te Amsterdam., 1894-1918; 897
  - Avondtekenschool "Patronaat van de H. Anna" te Amsterdam., 1907-1918; 898
  - Avond industrieschool te Amsterdam., 1887-1918; 900
  - Avondtekenschool te Andijk., 1912-1918; 901
  - Avondtekenschool te Appingedam., 1908-1918; 903
  - Avondschool v. Ambachtslieden te Assen., 1896-1918; 906
  - Avondtekenschool te Axel., 1913-1918; 907
  - Nuts ambachtstekenschool te Baarn., 1907-1918; 908
  - Vaktekenschool te Barneveld., 1913-1918; 909
  - Avondtekenschool te Bedum., 1909-1918; 910
  - Patronaats tekenschool te Beek (L)., 1911-1918; 911
  - Avondtekenschool te Beek (G)., 1910-1918; 912
  - Vaktekenschool te Beemster., 1911-1918; 913
  - Avondtekenschool te Beilen., 1897-1918; 914
  - Avondtekenschool te Bergen op Zoom., 1910-1918; 915
  - Avondtekenschool te Bergum., 1904-1918; 916
  - Vaktekenschool te Blerick., 1915-1918; 918
  - Avondtekenschool te Blokker-Zwaag., 1909-1914; 919
  - Avondtekenschool te Bocholtz., 1913-1918; 921
  - Avondtekenschool te Bodegraven., 1907-1918; 922
  - Avondtekenschool ten Boer., 1908-1918; 923
  - Vaktekenschool te Borculo., 1899-1918; 925
  - Avondtekenschool te Borger., 1900-1918; 926
  - Avondtekenschool te Borne., 1915-1918; 927
  - Avondtekenschool te Boxmeer., 1910-1918; 928
  - Tekenschool te Boxtel., 1907-1918; 929
  - Avondtekenschool te Breda., 1907-1918; 930
  - Avondtekenschool te Breukelen., 1907-1918; 931
  - Avondtekenschool te Brielle., 1896-1918; 932
  - Avondtekenschool te Buinerveen., 1905-1918; 934
  - Avondtekenschool te Buitenpost., 1912-1918; 935
  - Avondtekenschool te Bussum., 1896-1918; 936
  - Vaktekenschool te Capelle a.d. Ijssel., 1910-1918; 937
  - Avondtekenschool te Coevorden., 1903-1918; 938
  - Avondtekenschool te Culemborg., 1905-1918; 939
  - Avondtekenschool te Dalen., 1906-1918; 940
  - Tekenschool te Dantumawoude., 1908-1918; 941
  - Vaktekenschool te Dedemsvaart., 1900-1918; 942
  - Gem. avondtekenschool te Delft., 1908-1918; 943
  - R.K. Vaktekenschool te Delft., 1913-1918; 944
  - Ambachtstekenschool te Delfzijl., 1907-1918; 945
  - Gem. avondtekenschool te Deurne., 1911-1918; 946
  - Gem. Nijverheids avond tekenschool te Deventer., 1910-1918; 947
  - Avondtekenschool te Didam., 1900-1918; 948
  - Avondtekenschool te Diemen., 1918; 949
  - Avondschool voor handswerklieden te Dieren., 1909-1918; 950
  - Vaktekenschool te Diever-Dwingelo., 1901-1918; 951
  - Avondtekenschool te Dinxperlo., 1907-1918; 952
  - Avondtekenschool te Doesburg., 1894-1918; 953
  - Nutstekenschool te Dodewaard., 1901-1918; 954
  - Avondtekenschool te Dongen., 1908-1918; 955
  - Vaktekenschool Patrimonium te Dordrecht., 1905-1918; 957
  - Avondtekenschool te Dragten., 1911-1918; 958
  - Vaktekenschool te Druten., 1910-1918; 960
  - Avondtekenschool te Echt., 1902-1918; 961
  - Gem. avondtekenschool te Edam., 1887-1918; 962
  - Vaktekenschool te Ede., 1913-1918; 963
  - Avondtekenschool te Eelde., 1904-1918; 964
  - Avondtekenschool te Eibergen., 1906-1918; 965
  - Avondtekenschool te Eindhoven., 1896-1918; 966
  - Ambachtsavondschool te Elburg., 1905-1918; 967
  - Avondvaktekenschool te Emmen., 1905-1918; 969
  - Tekenschool Emmer-Compascum., 1910-1918; 970
  - Ambachtsavondschool te Enkhuizen., 1904-1918; 971
  - Ambachtsavondschool te Enschede., 1902-1918; 972
  - Avondtekenschool te Ermelo., 1909-1918; 973
  - 2e Tekenschool te Exloërmond., 1913-1918; 975
  - Patronaatstekenschool te Eijsden., 1912-1918; 976
  - Tekenschool te Gasselternijveen., 1908-1918; 978
  - Avondtekenschool te Geertruijdenberg., 1906-1918; 979
  - Avondtekenschool te Geldermalsem., 1903-1918; 980
  - Patronaatstekenschool te Gemert., 1914-1918; 981
  - R.K. Tekenschool te Gennep., 1912-1918; 983
  - Vaktekenschool te Giessendam., 1910-1918; 984
  - Avondtekenschool te Gieten., 1898-1918; 985
  - Avondtekenschool te Goes., 1902-1918; 988
  - Avondtekenschool te Grave., 1903-1918; 992
  - Vaktekenscholen vereniging St. Jos. Gezellen s'-Gravenhage., 1910-1918; 993
  - Tekenschool St. Pancratius te s'-Gravenhage., 1907-1918; 994
  - 1e Avondtekenschool te s'- Gravenhage., 1910-1918; 995
  - R.K. Volksbond tekenschool te s'-Gravenhage., 1898-1918; 997
  - Tekenschool H. Vencentius van Paulo te s'-Gravenhage., 1904-1918; 998
  - Tekenschool Patroonaats s'-Gravenhage., 1907-1912; 999
  - Avondtekenschool Patrimonium s'-Gravenhage., 1917-1918; 1000
  - Gem. avondtekenschool te Groenlo., 1906-1918; 1001
  - Avondtekenschool te Grootebroek., 1909-1918; 1004
  - Nutstekenschool te Grijpskerk., 1905-1918; 1007
  - Avondtekenschool te Gulpen., 1907-1918; 1008
  - Tekenschool te Haaksbergen., 1910-1918; 1009
  - Tekenschool St. Jozefsgezellen te Haarlem., 1900-1918; 1010
  - Avondtekenschool te Haarlem., 1895-1918; 1012
  - Tekenschool te Haastrecht., 1911-1918; 1013
  - Vaktekenschool te Halfweg., 1907-1918; 1014
  - Vaktekenschool te Hardenberg., 1909-1918; 1015
  - Gem. tekenschool te Harderwijk., 1901-1918; 1016
  - Vaktekenschool te Hasselt., 1908-1918; 1018
  - Avondtekenschool te Hattem., 1903-1918; 1019
  - Tekencursus te Havelte., 1908-1918; 1020
  - Patroonaatstekenschool te Heer., 1911-1918; 1021
  - Avondtekenschool te Heerde., 1910-1918; 1022
  - Avondtekenschool te Heerenveen., 1881-1918; 1023
  - Vaktekenschool te Heerhugowaard., 1912-1918; 1024
  - Gem. avondschool voor handwerkslieden. Heerlen., 1912-1918; 1025
  - Avondtekenschool te Heino., 1902-1918; 1026
  - Vaktekenschool (avond) te Helmond., 1896-1918; 1030
  - Avondtekenschool te Hengelo (G)., 1911-1918; 1031
  - Ambachtsavondschool te Hengelo (O)., 1910-1918; 1032
  - Avondtekenschool te Heusden., 1911-1918; 1034
  - Patroonaatstekenschool te Hoensbroek., 1914-1918; 1038
  - Avondtekenschool te Hoogeveen., 1902-1918; 1039
  - Vaktekenschool te Hoogezand., 1912-1918; 1040
  - Vaktekenschool te Hoogwoud., 1909-1918; 1041
  - Patroonaatstekenschool te Horst., 1910-1918; 1043
  - Vaktekenschool te Huissen., 1907-1918; 1044
  - Avondtekenschool te Huizen., 1907-1918; 1045
  - Avondtekenschool te Hulst., 1906-1918; 1046
  - Vaktekenschool te Joure., 1913-1918; 1047
  - Avondtekenschool te Kampen., 1907-1918; 1048
  - Vaktekenschool te Kapel in t Zand., 1914-1918; 1049
  - Tekenschool te Katwijk., 1906-1918; 1050
  - Patroonaatstekenschool te Kerkrade., 1912-1918; 1051
  - Ambachtstekenschool te Kortgene., 1907-1918; 1054
  - Vaktekenschool te Krimpen a.d. Ijssel., 1909-1918; 1055
  - Avondtekenschool te Krommenie., 1907-1918; 1056
  - Vaktekenschool te Laren., 1906-1918; 1057
  - Vaktekenschool te Laag-Keppel., 1902-1918; 1058
  - Vaktekenschool te Leek., 1910-1918; 1059
  - Vaktekenschool te Leens., 1907-1918; 1060
  - Vaktekenschool te Leerdam., 1912-1918; 1061
  - R.K. vaktekenschool te Leiden., 1899-1918; 1063
  - Vakavondschool te Leiden., 1912-1918; 1064
  - Vaktekenschool te Lemmer., 1911-1918; 1065
  - Avondtekenschool te Lichtenvoorde., 1917-1918; 1066
  - Vaktekenschool te Lobith., 1911-1918; 1067
  - Stadstekenschool te Maastricht., 1911-1918; 1069
  - Patroonaatstekenschool te Maastricht., 1893-1918; 1070
  - Avondvaktekenschool te Maarssen., 1908-1918; 1071
  - Tekenschool te Made., 1909-1918; 1072
  - Vaktekenschool te Medenblik., 1909-1918; 1074
  - Patroonaatstekenschool. Meerssem., 1901-1918; 1075
  - Vaktekenschool te Metslawier., 1912-1918; 1077
  - Avondtekenschool te Middelburg., 1907-1918; 1078
  - Vaktekenschool te Middelstum., 1912-1918; 1080
  - Patroonaatstekenschool te Mill., 1908-1918; 1081
  - Vaktekenschool te Millingen., 1909-1918; 1082
  - Tekenschool te Monster., 1911-1918; 1083
  - Avondtekenschool te Montfoort., 1907-1918; 1084
  - Patroonaatstekenschool te Mook., 1911-1917; 1085
  - Vaktekenschool te Muiden., 1912-1918; 1086
  - Avondtekenschool te Mijdrecht., 1911-1918; 1087
  - Avondtekenschool te Naarden., 1912-1918; 1088
  - Patroonaatstekenschool te Nederweert., 1911-1918; 1089
  - Ambachtstekenschool te Neede., 1895-1918; 1090
  - Vaktekenschool te Neerbosch., 1909-1918; 1090A
  - Avondtekenschool Nieuw-Amsterdam., 1902-1918; 1090B
  - Avondtekenschool te Nieuw-Buinen., 1900-1918; 1090C
  - Avondtekenschool te Nieuwolda., 1908-1918; 1091
  - Avondtekenschool Nieuw-Weerdinge., 1911-1918; 1092
  - Avondtekenschool te Noordwolde., 1912-1918; 1094
  - Ambachtstekenschool te Noordwijk., 1907-1918; 1095
  - Avondtekenschool te Norg., 1902-1918; 1096
  - Ambachtstekenschool te Nijkerk., 1910-1918; 1097
  - Tekenschool te Odoorn., 1913-1918; 1099
  - Gem. Tekenschool te Oisterwijk., 1911-1918; 1100
  - Avondtekenschool te Oldenzaal., 1904-1918; 1101
  - Avondtekenschool te Olst., 1907-1918; 1102
  - Vaktekenschool te Ommen., 1907-1918; 1103
  - Avondtekenschool te Oostburg., 1909-1918; 1104
  - Avondtekenschool te Oostendam., 1907-1918; 1105
  - Vaktekenschool te Oosterbeek., 1896-1918; 1106
  - Vaktekenschool te Oosterhout., 1906-1918; 1107
  - Ambachtstekenschool te Oosterwolde., 1911-1918; 1108
  - Avondtekenschool te Oostwoud., 1909-1918; 1109
  - Avondtekenschool te Oss., 1909-1918; 1110
  - R.K. teken en schilderschool te Oudenbosch., 1913-1918; 1112
  - Vaktekenschool te Ouderkerk a.d. Amstel., 1908-1918; 1114
  - Avondtekenschool te Oudewater., 1906-1918; 1115
  - Avondtekenschool te Oud-Gastel., 1911-1918; 1116
  - Patroonaatstekenschool te Poeldijk., 1912-1918; 1117
  - Tekenschool te Purmerend., 1896-1918; 1118
  - Vaktekenschool te Putten., 1907-1918; 1119
  - Gem. tekenschool te Ravenstein., 1880-1918; 1120
  - Patroonaatstekenschool te Reuver., 1913-1918; 1121
  - Vaktekenschool te Ridderkerk., 1907-1918; 1122
  - Avondtekenschool te Roden., 1902-1918; 1123
  - Avondtekenschool te Roermond., 1885-1918; 1124
  - Avondtekenschool te Roosendaal., 1892-1918; 1125
  - Vakavondschool St. Joseph's Gezellen te Rotterdam., 1898-1918; 1126
  - Patrimonium te Rotterdam., 1902-1918; 1127
  - R.K. vaktekenschool "Nut Charlois" te Rotterdam., 1910-1918; 1128
  - Academie van B.K. en T. W. te Rotterdam., 1910-1918; 1131
  - Vaktekenschool v.d. Patronaten van de H.H. Laurentius en Lambertus. te Rotterdam., 1909-1918; 1132
  - Tekenschool te Ruinen., 1915-1918; 1133
  - Avondtekenschool te Ruinerwold., 1903-1918; 1134
  - Avondtekenschool te Ruurlo., 1907-1918; 1135
  - Vaktekenschool te Rijssen., 1915-1918; 1136
  - Avondtekenschool te Schagen., 1908-1918; 1137
  - Patroonaatstekenschool te Scheveningen., 1907-1918; 1139
  - Nutstekenschool te Scheveningen., 1901-1918; 1140
  - Vaktekenschool "St. Joseph" te Schiedam., 1909-1918; 1142
  - Vaktekenschool te Schildwolde., 1910-1918; 1143
  - Patroonaatstekenschool te Schijndel., 1909-1918; 1144
  - Patroonaatstekenschool te Simpelveld., 1912-1918; 1146
  - Avondtekenschool te St. Annaland., 1913-1918; 1147